臺灣士林地方法院民事簡易判決
                                 111年度士簡字第1011號
原      告  祝興國
被      告  祝金國

上列當事人間請求移轉所有權登記等事件，於中華民國111年8月
17日言詞辯論終結，本院判決如下︰
    主  文
原告之訴駁回。
訴訟費用新臺幣壹仟元由原告負擔。
    事實及理由
一、按法官有民事訴訟法第32條之情形或該條所定以外之情形，足認其執行職務有偏頗之虞者，當事人得聲請法官迴避；法官被聲請迴避者，在該聲請事件終結前，應停止訴訟程序。但其聲請因違背第33條第2項或第34條第1項或第2項之規定，或顯係意圖延滯訴訟而為者，不在此限，民事訴訟法第33條第1項及第37條第1項分別定有明定。經查，本件原告提起本件訴訟後，本院先於民國111年6月1日行調解程序，然因被告未到庭致調解不成立，因原告於起訴時並未記載訴之聲明，本院依民事訴訟法第199條之1第1項規定，曉諭原告敘明及補充後，諭知原告應於5日內補正本件訴之聲明、請求之對象及請求移轉不動產之稅籍資料到院，原告於111年6月3日補正後，本院曾依職權函詢原告所請求移轉之臺北市○○區○○○路000號房屋（下稱系爭房屋）課稅資料，經臺北市稅捐稽徵處北投分處於111年6月10日函覆本院後，本院即定於111年8月17日行言詞辯論程序，嗣因被告於111年8月1日提出答辯狀陳明未移轉系爭房屋予原告之事由，經本院於111年8月17日行言詞辯論期日，依民事訴訟法第199條之1第2項規定，曉諭被告前述答辯狀所載妨礙原告請求之事由之防禦方法為何，並由兩造就各自主張及答辯為聲明、陳述及辯論，另兩造於言詞辯論期日亦均表示無其他主張及舉證，本院即定111年8月31日宣判，此有言詞辯論筆錄在卷可查。而原告於言詞辯論終結後之111年8月27日始具狀聲請法官迴避，可知原告此聲請法官迴避，有民事訴訟法第37條第1項但書所列情形，依該條規定，即毋庸停止本件訴訟程序，先予敘明。
二、原告主張：
　㈠緣原告父親祝官明於生前因租賃國有耕地（即臺北市北投區
    頂北投段山腳小段第609、609-3、609-6、609-7等筆地號，
    下稱系爭國有耕地），為方便耕作而於租賃地上以磚牆及鐵
    皮屋頂所興建農舍（按即爭房屋），原告父親後因年邁體衰
    ，故於80年4月向國有財產局申請將系爭國有耕地之租賃權
    由原告繼承，後又於80年9月1日親筆簽立授權書，將系爭國
    有耕地之一切權益，概由原告全權處理。
　㈡先父去世後，被告依先父遺願，於82年8月8日將原承受先父
    系爭房屋等法定財產繼承之權利、義務均無償全權贈與原告
    ，並簽立贈與契約書，惟被告於原告出國後，竟將系爭房屋
    1/5權利，分別以其子祝志強及祝志一（已歿）各1/10權利
    ，向臺北市稅捐稽徵處辦理房屋稅籍登記，被告所為顯有違
    背其前已將系爭房屋權利贈與原告之書面契約。
　㈢為此，爰依兩造間之贈與契約書提起本件訴訟等語，並聲明
    ：被告及北投稅捐稽徵處應將系爭房屋移轉至原告名下。若
    將來國有財產署欲追繳本案前占用費時，被告應將本案裁定
    移轉為原告前所欠費用，承擔給付5分之1責任。
三、被告則以：依法規定父親去世後，所有繼承人必須共同申報
    繼承，完成手續後母親祝王玉英、被告、原告、弟弟祝捷、
    妹妹祝金蘭各獲得系爭房屋1/5權利，系爭贈與契約成立後
    原告即出國，後續相關事宜原告均未處理，國有財產局有對
    兩造母親提起拆屋還地訴訟，原告均未處理，被告主張依民
    法第408條之規定撤銷贈與等語，資為抗辯，並聲明：原告
    之訴駁回。
四、得心證之理由：
　㈠按贈與物之權利未移轉前，贈與人得撤銷其贈與。其一部已
    移轉者，得就其未移轉之部分撤銷之，民法第408條第1項定
    有明文。經查，兩造於82年8月8日曾簽訂贈與契約，約定被
    告應將系爭房屋之權利、義務無償贈與原告乙節，有原告所
    提出之贈與契約書影本1份在卷可查（見本院卷第14至16頁
    ），被告對此亦不爭執，可徵兩造前確有就系爭房屋簽立贈
    與契約書之事實，應可認定。
　㈡本件原告雖依前述贈與契約書，主張被告及北投稅捐稽徵處
    應將系爭房屋移轉至原告名下。然依照前述民法規定，贈與
    人本得隨時撤銷其贈與之意思表示，被告於111年8月17日本
    件言詞辯論期日前，即已提出答辯狀陳明其未依贈與契約移
    轉系爭房屋之權利、義務予原告，並前已將系爭房屋之納稅
    義務人登記予其子祝志強、祝志一之事由，可認被告前即已
    撤銷贈與之意思表示，且被告於111年8月17日言詞辯論期日
    ，復當庭表明其撤銷贈與之意思表示，故兩造就系爭房屋之
    贈與契約已因被告撤銷而失其效力，且被告又尚未移轉贈與
    標的即系爭房屋予原告，則原告依據贈與契約書，主張被告
    及北投稅捐稽徵處應將系爭房屋移轉至原告名下，即失其所
    據。原告復未舉證證明被告對原告有何需履行道德上之義務
    ，故原告前述主張，即非可採。
　㈢至於原告另主張若將來國有財產署欲追繳本案前占用費時，
    被告應將本案裁定移轉為原告前所欠費用，承擔給付5分之1
    責任等情。然原告對於國有財產署是否曾追繳系爭房屋之占
    用費或系爭房屋是否有欠何種費用乙節，並未舉證以實其說
    ，況兩造就系爭房屋之贈與契約，既因被告撤銷贈與之意思
    表示後，原告本未取得被告就系爭房屋之所有權或事實上處
    分權，其當不得請求被告承擔系爭房屋之占用費用或所欠費
    用，故原告此部分請求，亦屬無據。
五、綜上所述，兩造簽立之贈與契約，業經被告為撤銷贈與之意
    思表示，則原告依贈與契約書，主張被告及北投稅捐稽徵處
    應將系爭房屋移轉至原告名下及若將來國有財產署欲追繳本
    案前占用費時，被告應將本案裁定移轉為原告前所欠費用，
    承擔給付5分之1責任等，均為無理由，應予駁回。
六、本件事證已臻明確，兩造其餘主張、陳述及所提之證據暨攻
    擊防禦方法，核與判決結果不生影響，爰不逐一論述，併此
    敘明。
七、本件係就民事訴訟法第427條第1項適用簡易程序所為原告敗
    訴之判決，依職權確定訴訟費用額為1,000元（第一審裁判
    費），應由原告負擔。　　
中　　華　　民　　國　　111 　年　　8 　　月　　31　　日
                  士林簡易庭法  官  莊明達
上列正本係照原本作成。
如不服本判決，應於判決送達後20日內，向本院提出上訴狀並應
記載上訴理由，如於本判決宣示後送達前提起上訴者，應於判決
送達後20日內補提上訴理由書（須附繕本）。
中　　華　　民　　國　　111 　年　　8 　　月　　31　　日
                            書記官  王淳平